臺北高等行政法院裁定
111年度交上字第215號
上  訴  人  詹祥祺                                    
被 上訴 人  臺北市交通事件裁決所


代  表  人  蘇福智              
上列當事人間交通裁決事件，上訴人不服中華民國111年5月12日
臺灣臺北地方法院111年度交字第191號行政訴訟判決，提起上訴
，本院裁定如下：
    主　文
上訴駁回。
上訴審訴訟費用新臺幣柒佰伍拾元由上訴人負擔。
    理　由　
一、按對於交通裁決事件之判決提起上訴，非以其違背法令為理
    由，不得為之，且應於上訴理由中表明原判決所違背之法令
    及其具體內容之事由，或表明依訴訟資料可認為原判決有違
    背法令之具體事實，行政訴訟法第237條之9第2項準用第235
    條第2項及第236條之1規定甚明。又依同法第237條之9第2項
    準用第236條之2第3項、第243條規定，判決不適用法規或適
    用不當者，為違背法令；判決有第243條第2項所列各款情形
    之一者，為當然違背法令。是當事人對於地方法院交通裁決
    事件之判決上訴，如依行政訴訟法第237條之9 第2項準用第
    236條之2 第3項、第243條第1項規定，以判決有不適用法規
    或適用不當為理由時，其上訴狀或理由書應有具體之指摘，
    並揭示該法規之條項或其內容；若係成文法以外之法則，應
    揭示該法則之旨趣。如以行政訴訟法第237條之9 第2項準用
    第236條之2 第3項、第243條第2項所列各款當然違背法令之
    情形為理由時，其上訴狀或理由書應揭示合於該條項各款之
    事實。若未依上開方法表明者，即難認為已對交通裁決事件
    之判決之違背法令有具體之指摘，其上訴自難認為合法。
二、事實概要：上訴人詹祥祺所有車號000-000普通重型機車(下
    稱系爭機車)於民國110年11月9日13時40分許，停放在臺北
    市民生東路4段69號前劃有黃線路段之處所(下稱系爭地點)
    ，因有「在設有禁止停車標誌之處所停車」之違規行為，為
    民眾於同年月15日提供違規影像向警察機關檢舉，經臺北市
    政府警察局松山分局東社派出所員警填製北市警交大字第AO
    0877397號舉發違反道路交通管理事件通知單(下稱舉發通知
    單)予以舉發，記載應到案日期為111年1月24日前，並移送
    被上訴人臺北市交通事件裁決所處理。嗣上訴人於舉發通知
    單所載應到案日期前之111年1月5日親至被上訴人裁罰櫃檯
    申請開立裁決書，被上訴人乃於同日以北市裁催字第22-AO0
    877397號違反道路交通管理事件裁決書(下稱原處分)，依道
    路交通管理處罰條例(下稱道交條例)第56條第1項第4款及違
    反道路交通管理事件統一裁罰基準表等規定，裁處上訴人罰
    鍰新臺幣600元。上訴人不服原處分，提起行政訴訟，經臺
    北地方法院111年度交字第191號行政訴訟判決駁回上訴人之
    訴(下稱原判決)，上訴人仍不服，遂提起本件上訴。
三、上訴意旨略以：系爭機車因故障在緊急情況下停在原裝卸位
    址，停止時間未滿3分鐘，停止期間也保持立即行駛之狀態
    ，符合道交條例第3條第9款(按：應為第10款之誤載)。民眾
    提供之照片未經鑑定，亦無顯示禁止臨時停車標誌，顯屬無
    效之證據。民眾於6日後提出檢舉，無在場3分鐘，以觀察緊
    急停車情況，危害到上訴人之法權等語，並聲明原判決撤銷
    。
四、經核上訴人前揭上訴理由，無非係就其是否有違規停車之事
    實而為爭議，對於原判決及所敘理由，並未具體指出有何不
    適用法規或適用法規不當之情形，或合於行政訴訟法第243
    條第2項所列各款之事實，難認對於原判決之如何違背法令
    已有具體之指摘，依首開規定及說明，應認其上訴為不合法
    ，爰予駁回。又本院為交通裁決事件之法律審，依行政訴訟
    法第237條之9第2項準用第236條之2第3項、第254條第1 項
    之規定，應以地方法院交通裁決事件判決所確定之事實為判
    決基礎，當事人在上訴審不得提出新事實、新證據或變更事
    實上之主張。本件上訴人主張系爭機車於系爭地點停止時間
    未滿3分鐘，並保持立即行駛之狀態一節，為上訴人於上訴
    時方提出之新攻擊、防禦方法，本院無從加以審酌，併予指
    明。
五、據上論結，本件上訴為不合法。依行政訴訟法第237條之8第
    1 項、第237條之9第2項、第236條之2第3項、第249條第1項
    前段、第104 條，民事訴訟法第95條、第78條，裁定如主文
    。
中　　華　　民　　國　　111 　年　　9 　　月　　15　　日
   　　　　　　　   臺北高等行政法院第二庭
                              審判長法  官　 楊得君
                          　        法  官　 高維駿
                                    法  官　 李明益
上為正本係照原本作成。
不得抗告。
中　　華　　民　　國　　111 　年　　9 　　月　　15　　日
                                    書記官  陳德銘